【裁判字號】    95,訴,1655
【裁判日期】    951213
【裁判案由】    違反毒品危害防制條例
【裁判全文】
臺灣臺南地方法院刑事判決              95年度訴字第1655號
公  訴  人  臺灣臺南地方法院檢察署檢察官
被      告  甲○○
                    （現於臺灣高雄第二監獄執行中）
上列被告因違反毒品危害防制條例案件，經檢察官提起公訴（95
年度毒偵字第2323號）及移送併案審理（95年度毒偵字第2912號
），被告就被訴事實為有罪之陳述，本院裁定由受命法院獨任進
行簡式審判程序，判決如下：
    主  文
甲○○施用第一級毒品，累犯，處有期徒刑壹年。扣案之第一級
毒品海洛因淨重零點零玖公克沒收銷燬之、第一級毒品海洛因外
包裝袋壹個（重零點參玖公克）沒收。
    事  實
一、甲○○曾因施用毒品案件，經送觀察勒戒後，認有繼續施用
    毒品傾向，由本院於民國88年10月15日裁定送強制戒治，並
    於89年1月24日判處有期徒刑7月（嗣於89年2月8日確定）。
    前開強制戒治部分於90年6月23日戒治期滿，翌日出所（轉
    執行前開有期徒刑7月及另案有期徒刑1年部分）。又於92年
    間因施用毒品案件，經本院於92年4月4日裁定送強制戒治，
    並先後判處有期徒刑1年2月、5月確定，且定其應執行刑為
    有期徒刑1年6月確定，甫於94年5月4日縮刑期滿執行完畢；
    強制戒治部分則於93年1月9日因法律修正戒治期滿出所。復
    於94年間因違反毒品危害防制條例案件，經臺灣高等法院臺
    南分院於95年8月31日以95年度上訴字第804號刑事判決有期
    徒刑1年8月（嗣於95年9月22日確定）。詎甲○○猶不知戒
    絕，復於前案強制戒治執行完畢5年內，自95年8月31日前案
    判決宣示後起至95年9月14日止，在其位在臺南市○○路520
    巷11號5樓1住處及臺南市○○路○段317號住處等地，以針筒
    注射方式，接續施用第一級毒品海洛因（以下簡稱海洛因）
    多次。嗣先於95年9月6日下午5時1分許，在臺南市○區○○
    路131巷17號廢棄空屋內，為警當場查獲並扣得其所有之海
    洛因一小包淨重0.09公克（空包裝重0.39公克）；再於同月
    15 日下午5時42分許為警採尿送驗發現上情。
二、案經臺南市警察局第六分局、第三分局報請臺灣臺南地方法
    院檢察署檢察官偵查起訴。
    理  由
一、上開事實，業據被告甲○○坦承不諱，並有海洛因一包淨重
    0.09公克（空包裝重0.39公克）扣案可證、法務部調查局鑑
    定書一紙附卷可稽。被告為警查獲時所採集之尿液經送驗結
    果亦均呈海洛因代謝物嗎啡陽性反應，有長榮大學95年9月
    21日、10月10日確認報告各1紙在卷可憑，被告前開自白應
    與事實相符而可採信。
        另被告前因施用毒品案件，經送觀察勒戒後，認有繼續
    施用毒品傾向，由本院於民國88年10月15日裁定送強制戒治
    ，並於89年1月24日判處有期徒刑7月（嗣於89年2月8日確定
    ）。前開強制戒治部分於90年6月23日戒治期滿，翌日出所
    （轉執行前開有期徒刑7月及另案有期徒刑1年部分）。又於
    92年間因施用毒品案件，經本院於92年4月4日裁定送強制戒
    治，於93年1月9日因法律修正戒治期滿出所等情，亦有卷附
    臺灣高等法院被告全國前案紀錄表一件在卷可查。本案事證
    明確，被告犯行堪以認定，應予依法論科。
二、核被告施用海洛因所為，係犯毒品危害防制條例第十條第一
    項施用第一級毒品罪及。其施用毒品時持有海洛因行為，應
    為高度之施用毒品犯行所吸收，不另論罪。被告多次施用海
    洛因之犯行，時間緊接，且係基於長期施用毒品惡習所為，
    在刑法評價上各個行為之獨立性薄弱，難以強行割裂，應係
    數個同種施用毒品舉動之反覆施行，應包括予以評價為同一
    行之接續犯，屬包括一罪。原起訴書雖未載併案審理部分（
    95年度毒偵字第2912號），惟此部分與原起訴部分有包括一
    罪關係，本院自得併予審酌。再被告曾於92年間因施用毒品
    案件，經本院先後判處有期徒刑1年2月、5月確定，且定其
    應執行刑為有期徒刑1年6月確定，甫於94年5月4日縮刑期滿
    執行完畢，亦有臺灣高等法院被告全國前案紀錄表一件在卷
    可按。被告於五年之內故意再犯前開有期徒刑以上刑之罪，
    為累犯，應依刑法第47條第1項之規定加重其刑。爰審酌被
    告前有施用毒品前科犯行，不思戒絕，竟再為本件施用毒品
    犯行、施用毒品係屬自戕行為，所生危害非大，暨被告犯罪
    之動機、目的、手段，犯後坦承犯行等一切情狀，量處如主
    文所示之刑示懲。
三、扣案之海洛因一小包淨重0.09公克係查獲之毒品，應依毒品
    危害防制條例第18條第1項前段規定沒收銷燬之；海洛因外
    包裝袋一個（重0.39公克）係被所有，供施用毒品所用之物
    ，業據被告供明在卷，並依刑法第38條第1項第2款規定宣告
    沒收。
四、據上論斷，應依刑事訴訟法第273條之1、第299條第1項前段
    、毒品危害防制條例第10條第1項、第18條第1項前段，刑法
    第11條、第47條第1項、第38條第1項第2款，判決如主文。
本案經檢察官乙○○到庭執行職務。
中    華    民    國    95    年    12    月    13    日
                    刑事第五庭法  官  鄭  文  祺
以上正本證明與原本無異。
如不服本判決，應於收受送達後10日內向本院提出上訴書狀（應
附繕本）。
                              書記官  楊  宗  哲
中    華    民    國    95    年    12    月    13    日
附錄論罪科刑法條：
毒品危害防制條例第十條第一項
  施用第一級毒品者，處六月以上五年以下有期徒刑。


司法院資訊處製作；財團法人民間司法改革基金會備份。
